LABORATORIO - 1
******************************
*Circuito 1:
*
*7 Resistencias
*1 fonte de tensao independente
*1 fonte de corrente independente
*1 fonte de tensao dependente de uma corrente
*1 fonte de corrente dependente de uma dpp
******************************
*
*Construcao do Circuito

* fonte de tensao independente
vVa v1 0 5.03993052267

* Resistencias(acho eu)
R1 v1 v2 1.00377057233k
R2 v3 v2 2.0694578747k
R3 v2 v5 3.11494140037k
R4 v5 0 4.19664806451k
R5 v5 v6 3.09643940177k
R6 0 v7 2.09919602758k
R7 v7 v8 1.00620732709k

* fonte de corrente
iId  v6 v8 1.0174579624m

*fonte de tensao dependente
gVc  v5 v8 0 v7 8.22132225609
*fonte de corrente dependente
HIb  v3 v6 (v2-v5) 7.16450079517

.control
op

echo "********************************************"
echo  "Operating point"
echo "********************************************"
print v1 v2 v3 v4 v5 v6 v7 v8

.endc


.end
